臺灣高雄地方法院民事裁定
111年度消債職聲免字第98號
聲　請　人　連麗文　00000000000000000000000000000000000
00000000000000000000000000000000000000000000000000
相對人即債　中國信託商業銀行股份有限公司
權人　　　　　　　　000000000000000000000000000000000000
0000000000000000000000000000000000000000000000000000000
法定代理人　利明献　00000000
　　　　　　　　　　000000000000000000000000
　　　　　　　　　　00000000000000000000000000000000000
相對人即債　玉山商業銀行股份有限公司
權人　　　　　　　　000000000000000000000000000000000000
00000000000000000000000000000000000000000000000000000000
法定代理人　黃男州　00000000
代　理　人　喬湘秦　000000000000000000000000000000000000
相對人即債　台新國際商業銀行股份有限公司
權人　　　　　　　　00000000000000000000000000000000000
0000000000000000000000000000000000000000000000000000000
法定代理人　尚瑞強　00000000
　　　　　　　　　　000000000000000000000000
　　　　　　　　　　000000000000000000000000000000000000
相對人即債　遠東國際商業銀行股份有限公司
權人　　　　　　　　000000000000000000000000000000000000
00000000000000000000000000000000000000000000000000000000
法定代理人　周添財　00000000
　　　　　　　　　　000000000000000000000000
　　　　　　　　　　00000000000000000000000000000000
相對人即債　臺灣新光商業銀行股份有限公司
權人　　　　　　　　00000000000000000000000000000000000
法定代理人　李增昌　00000000
代　理　人　羅雅齡　00000000000000000000000000000000000
相對人即債　第一商業銀行股份有限公司
權人　　　　　　　　000000000000000000000000000000000000
法定代理人　邱月琴　00000000
代　理　人　盧光照　00000000000000000000000000000000000
相對人即債　兆豐國際商業銀行股份有限公司
權人　　　　　　　　00000000000000000000000000000000000
法定代理人　張兆順　00000000
代　理　人　林勵之　00000000000000000000000000000000000
相對人即債　高雄銀行股份有限公司
權人　　　　　　　　00000000000000000000000000000000000
法定代理人　陳勇勝　00000000
代　理　人　蔣宜珊　000000000000000000000000000000000000
相對人即債　永豐商業銀行股份有限公司
權人　　　　　　　　000000000000000000000000000000000000
法定代理人　陳嘉賢　00000000
代　理　人　呂亮毅　00000000000000000000000000000000000
相對人即債　滙豐（台灣）商業銀行股份有限公司
權人　　　　　　　　00000000000000000000000000000000000
法定代理人　陳紹宗　00000000
　　　　　　　　　　000000000000000000000000
　　　　　　　　　　000000000000000000000000000
相對人即債　台北富邦商業銀行股份有限公司
權人　　　　　　　　000000000000000000000000000000000000
法定代理人　程耀輝　00000000
　　　　　　　　　　000000000000000000000000
　　　　　　　　　　00000000000000000000000000000000000
相對人即債　凱基商業銀行股份有限公司
權人　　　　　　　　000000000000000000000000000000000000
00000000000000000000000000000000000000000000000000000000
法定代理人　魏寶生　00000000
　　　　　　　　　　000000000000000000000000
　　　　　　　　　　000000000000000000000000000000000000
上列聲請人即債務人因消費者債務清理事件聲請免責，本院裁定
如下：
    主  文
聲請人即債務人連麗文應予免責。
    理  由
一、本案基礎事實
　　查聲請人於民國110年7月23日聲請清算，經本院以110年度
    消債清字第163號裁定自110年11月24日開始清算程序，嗣因
    財產不敷清償相關債務及費用，本院乃於111年3月15日以11
    0年度司執消債清字第220號裁定終結清算程序確定，而普通
    債權人未同意免責。
二、本件經本院裁定終結清算程序確定，依消費者債務清理條例
    第132條、第133條、第134條之規定，本院應就聲請人是否
    應予免責（即無前開條例第133條、第134條規定之要件）進
    行審理，茲說明如下：
　㈠消債條例第133條前段
　1.本院裁定開始清算程序後，聲請人之財產及所得
　　⑴聲請人的財產
　　　查聲請人名下無財產，亦未領取社會補助、津貼等情，有
      稅務電子閘門財產所得調件明細表、低收入戶/中低收入
      戶/中低老年人生活津貼管理/身障者生活補助/單親家庭
      子女生活教育補助表、勞動部勞工保險局函、勞動部勞動
      力發展署高屏澎東分署函、高雄市政府都市發展局函在卷
      可資認定（見院卷第11-16頁、第8-9頁、第26頁、第27頁
      、第46頁）。
　　⑵聲請人之所得
　　　查聲請人主張：其任職於儷林男女專業美容名店，月薪新
      臺幣（下同）18000元等語（見院卷第49-50頁）；則依調
      查所得客觀證據，堪認自110年11月24日日開始清算程序
      起至111年7月6日本院調查期日止，以月為單位計算，聲
      請人所得總額為162000元（見院卷第51頁計算表）。
　2.本院裁定開始清算程序後，聲請人之支出
　　⑴依衛福部社會司公告110、111年度高雄市最低生活費為133
      41元、14419元，依消債條例第64條之2第1項、第2項之規
      定，聲請人、受扶養者之最低生活費用應以前開高雄市每
      月最低生活費用金額1.2倍計算即16009元、17303元做為
      計算基準數額。
　　⑵聲請人最低生活費
　　　查聲請人陳明：其租屋獨居，每月支出房租6000元，另支
      付勞健保費共3200元，水電費15000元，子女均已成年，
      每月未給孝親費，其無扶養費支出等語（見院卷第　49-5
      0頁）；參酌前開說明，聲請人之最低生活費即以前述金
      額為計算基準。是以自110年11月24日日開始清算程序起
      至111年7月6日本院調查期日止，以月為單位計算，聲請
      人支出最低生活費總額為153139元（見院卷第51頁計算表
      ）。
　3.本院裁定開始清算程序後，聲請人之所得餘額
　　依據上開證據，聲請人前開所得總額扣除個人最低生活費總
    額後，尚有餘額8861元（見院卷第51頁計算表）。
　㈡消債條例第133條後段
　1.查聲請人於聲請清算前2年期間，可處分所得總額每月18000
    元，扣除每月個人必要生活費16009元後，尚有餘額1991元
    等情，為聲請人所不爭執（見院卷第49頁），亦為本院110
    年度消債清字第163號裁定認定在案，則聲請人於聲請清算
    前2年期間所得餘額為47784元（計算式：1991×24=47784）
    。
　2.又於清算程序中，聲請人提出相當於保單解約金之案款6790
    0元（聲請人大女兒代付），並以此款項清償普通債權人乙
    節，亦有110年度司執消債清字第220號裁定、債權表、金額
    分配表、分配結果彙總表、債權人受償金額彙總表在卷可參
    （見院卷第2頁、司執消債清字卷第100-102頁、第133-134
    頁）。
　3.基上，可認聲請人於本院裁定開始清算程序後，其所得總額
    扣除個人最低生活費總額後仍有餘額，且普通債權人受分配
    總額顯高於聲請清算前2年期間之可處分所得餘額，不符合
    消債條例第133條所規定不免責事由。
  ㈢消債條例第134條部分
　1.查聲請人曾於108年度出國紀錄，此有入出境查詢表在卷可
    參（見院卷第7頁），惟衡情該出國所負債務總額，尚難認
    逾聲請清算時無擔保及無優先權債務（金額4606819元；見
    司執消債清卷第100-102頁)之半數，而生開始本件清算之原
    因。
　2.本院復查無聲請人有消債條例第134條所列其他各款應不免
    責事由，且債權人亦未提出聲請人有何符合消債條例第134
    條各款所規定之事證供本院參酌，故應認聲請人並無消債條
    例第134條所定不免責事由之存在。
　㈣消債條例第138條
　　本件債權發生原因為信用卡費等情，有債權表在卷可佐（見
    司執消債清卷第100-102頁），堪認本件債權非屬消債條例
    第138條所定不受免責裁定影響之事由，併予敘明。
三、債權人所提其他意見，尚不影響判斷結果或其意見未臻明確
    ，爰不逐一論列，併予敘明。
四、據上論結，聲請人既經本院裁定終止清算程序確定，復無消
    債條例第133條、第134條所定應不免責事由存在，揆諸首揭
    說明，自應以裁定免除聲請人之債務，基此，本件聲請人聲
    請免責，自應予准許，爰裁定如主文。　　
中　　華　　民　　國　 111　　年　　7 　　月　　7 　　日
              　　民事庭　　法　官　賴寶合
上為正本係照原本作成
如不服本裁定，應於裁定送達後10日內，以書狀向本院提出抗告
，並繳納抗告費新臺幣1千元
中　　華　　民　　國　 111　　年　　7 　　月　　7 　　日
  　                        書記官　胡美儀